臺灣板橋地方法院刑事判決　　　　　　　96年度易字第520 號
公　訴　人　臺灣板橋地方法院檢察署檢察官
被　　　告　丁○○
上列被告因妨害自由案件，經檢察官提起公訴（96年度偵字第17
40號），本院判決如下：
    主  文
丁○○以加害生命、身體之事，恐嚇他人，致生危害於安全，處
有期徒刑陸月，如易科罰金，以新臺幣壹仟元折算壹日，減為有
期徒刑參月，如易科罰金，以新臺幣壹仟元折算壹日，扣案西瓜
刀壹把沒收。
    事  實
一、丁○○因與乙○○之女冉美玲發生感情外遇問題（冉美玲已
    婚），丁○○於民國96年1 月5 日下午8 時許，至臺北縣新
    莊市○○街158 巷12號4 樓冉美玲與乙○○居住處，丁○○
    在與乙○○之家人在談論上開外遇問題應如何處理之際，乙○○對丁○○之作為心生不滿，一時激動乃出手打丁○○耳
    光，丁○○竟基於恐嚇危害乙○○生命及身體安全之犯意，
    持其所有隨身攜帶之西瓜刀1 把，揚言同歸於盡，高舉做勢
    要砍殺乙○○，以此危害乙○○生命及身體安全之方式恐嚇
    乙○○，使乙○○心生畏怖，致生危害於乙○○安全。嗣經
    冉美玲之姐冉愛玲報警處理，警方於同日下午8 時10分許，
    在上址逮捕丁○○，並扣得丁○○所有犯本罪用西瓜刀1 把
    。
二、案經臺北縣政府警察局新莊分局報請臺灣板橋地方法院檢察
    署檢察官偵查起訴。
    理由
一、訊據被告丁○○矢口否認上揭犯行，辯稱：當時伊是為勸冉
    美玲不要自殺，因冉美玲家人認為伊誘拐冉美玲，乙○○又
    打伊耳光，伊認為自己遭受誤解，才會拿出西瓜刀要自殺，
    伊並未恐嚇傷害乙○○云云。
二、經查：
（一）本判決所引被告以外之人於審判外之言詞陳述，檢察官、
      被告於準備程序均同意其證據能力，迄於言詞辯論終結，
      亦未聲明異議，本院認為該等陳述對案發事實指證明確，
      又無違法取證及證明力過低之瑕疵，為證明犯罪事實所必
      要，依刑事訴訟法第159 條之5 第1 項規定，認有證據能
      力，合先敘明。
（二）上開被告犯罪經過業經在場證人丙○○（冉美玲之夫）、
      甲○○（冉美玲之兄）於警詢中證述明確，而被害人乙○○於檢察官偵訊時亦具結指證綦詳，有其等警詢及偵訊筆
      錄可按。又證人甲○○於本院96年9 月26日審理時復到庭
      具結作證，針對被告之抗辯，證人甲○○特別陳明「被告
      當時舉起西瓜刀，眼睛是看著乙○○、罵我們這邊的人、
      意思是要同歸於盡」等情（見本院96年9 月26日審理筆錄
      ），觀上開證人所證述被告構成犯罪要件事實均相一致，
      警方逮捕被告丁○○時，復扣得被告丁○○所有犯本罪用
      西瓜刀1 把，顯見被告當時高舉西瓜刀之舉措縱係揚言自
      殺，亦有一併砍殺乙○○、危害乙○○生命與身體而與乙○○同歸於盡之犯罪故意，此行為當可使乙○○心生畏怖
      ，足生損害於乙○○之生命及身體安全。
（三）綜上，被告所辯無從卸免罪責，本件事證明確，被告犯行
      堪以認定。
三、核被告丁○○所為係犯刑法第305 條之恐嚇危害他人生命、
    身體安全罪。爰審酌被告一時衝動之犯罪動機、目的、手段
    、對被害人乙○○生命與身體安全所造成危害、犯罪後態度
    等一切情狀，處如主文所示之刑，並諭知如易科罰金之折算
    標準。被告犯罪時間在96年4 月24日以前，合於中華民國96
    年罪犯減刑條例第2 條第1 項第3 款所定減刑條件，故減其
    宣告刑二分之一，並諭知如易科罰金之折算標準，以資炯戒
    。扣案西瓜刀一把為被告所有，經其陳明在案，又為被告犯
    本罪所用之物，依刑法第38條第1項第2款規定沒收之。
據上論斷，應依刑事訴訟法第299 條第1 項前段，刑法第305 條
、第41條第1 項前段、第38條第1 項第2 款，刑法施行法第1 條
之1 第1 項、第2 項前段，中華民國96年罪犯減刑條例第2 條第
1 項第3 款，判決如主文。
本案經檢察官劉仕國到庭執行職務。
中　　華　　民　　國　　96　　年　　10　　月　　24　　日
                  刑事第一庭    審判長法　官  陳恆寬
                                      法  官  陳福來
                                      法  官  張江澤
以上正本證明與原本無異。
如不服本判決應於送達後10日內向本院提出上訴狀。
                                      書記官　林兆嘉
中　　華　　民　　國　　97　　年　　1 　　月　　7 　　日
附錄本案論罪科刑法條全文：
刑法第305條：
以加害生命、身體、自由、名譽、財產之事，恐嚇他人，致生危
害於安全者，處二年以下有期徒刑、拘役或三百元以下罰金。
